【裁判字號】    95,訴,1031
【裁判日期】    950728
【裁判案由】    強盜等
【裁判全文】
臺灣臺北地方法院刑事判決              95年度訴字第1031號
公  訴  人  臺灣臺北地方法院檢察署檢察官
被      告  乙○○
                    號2樓
指定辯護人  甲○公設辯護人沈芳萍
上列被告因強盜等案件，經檢察官提起公訴（95年度偵字第一一
九八五號），甲○判決如下：
    主  文
乙○○意圖為自己不法之所有，攜帶兇器，以強暴至使不能抗拒
，而取他人之物，處有期徒刑柒年陸月。
    事  實
一、乙○○意圖為自己不法之所有，於民國九十五年五月廿八日
    二時許，在臺北巿文山區○○路○段二二一巷口攔下丙○○
    所駕駛之三一三—ＣＧ號營業小客車，並稱欲前往臺北縣五
    股鄉○○路、中興路口，同日二時四十五分許途經臺北縣三
    重巿頂崁街二一０巷七十八號附近（穀保中學附近），乙○
    ○坐在上開營業小客車後座中間，將左手往前伸，反勾勒住
    丙○○之脖子，持其所有、客觀上可為兇器使用之水果刀一
    把在丙○○面前揮動，稱「把錢拿出來」，至丙○○不能抗
    拒，而自其上衣口袋拿出了新台幣（下同）一千三百元給乙
    ○○後，乙○○令丙○○下車，然俟丙○○下車後，乙○○
    即將上開營業小客車（該車置物箱內有丙○○之皮包一只，
    皮包內有零錢一千元左右及ＮＯＫＩＡ廠牌、門號0000
    000000、序號000000000000000號行
    動電話一具、丙○○身分證、汽車三一三—ＣＧ號行照、丙
    ○○汽機車駕照、日盛銀行信用卡、萬泰銀行現金卡、郵局
    提款卡、健保卡、司機工會會員卡等物）開離現場。乙○○
    復意圖為自己不法之利益，於同日四時許在臺北縣板橋巿大
    漢橋上，盜打丙○○之上開0000000000號行動電
    話，以無線電磁方式，向電信公司傳送行使該行動電話門號
    之序號及內碼所代表之訊號，並隱瞞其非該行動電話合法使
    用人之事實，要求提供行動電話通話服務，然因丙○○已辦
    理停話換卡手續，無法撥通而未遂。嗣於九十五年五月二十
    八日二十二時三十分許，為警在臺北市○○區○○路一０五
    巷口對面當場查獲。
二、案經臺北市政府警察局文山第二分局報告臺灣臺北地方法院
    檢察署檢察官偵查起訴。
    理  由
一、前揭事實，業據被告乙○○於警詢、偵查、甲○審理時坦承
    不諱（見偵查卷第四頁至第九頁、第四一頁至四三頁、第六
    六頁、甲○卷九十五年七月十四日審理筆錄），核與證人丙
    ○○證述相符（見偵查卷第十七頁至第十九頁、第六十五頁
    至第六十六頁），並有贓物認領保管單一份、三一三—ＣＧ
    號營業小客車、行動電話及鑰匙照片影本二紙在卷可稽（見
    偵查卷第二十頁、第二八頁至二九頁）在卷可憑，足認被告
    任意性自白核與事實相符。綜上，本件事證明確，被告犯行
    堪以認定，應依法論科。
二、按刑法第三百二十一條第一項第三款規定所謂之兇器，其種
    類並無限制，凡客觀上足對人之生命、身體、安全構成威脅
    ，具有危險性之兇器均屬之，最高法院七十九年臺上字第五
    二五三號著有判例可資參照。被告所使用水果刀一把，據證
    人丙○○於偵查中證稱：被告是拿一把尖銳的刀等語（見偵
    查卷第六十六頁），且被告於甲○訊問時亦供稱：水果刀大
    約十幾公分長，是一般削水果的水果刀，伊開車行經大漢橋
    時將刀子丟到橋下等語（見甲○卷九十五年六月三十日訊問
    筆錄第二頁），是該水果刀係屬足以殺傷人生命、身體之器
    械，顯為具有危險性之兇器無疑。核被告持足以為兇器使用
    之水果刀一把強取丙○○之財物，係犯刑法第三百三十條第
    一項加重強盜罪。另按電信法第五十六條第一項之罪，以意
    圖為自己或第三人不法之利益，使用有線、無線或其他電磁
    方式，盜接或盜用他人電信設備通信者為要件。本罪之處罰
    詐得免繳電信通信費用之不法利益規定，乃刑法詐欺得利罪
    之特別法，依特別法優於普通法之原則，自毋庸再論以刑法
    詐欺得利罪。且按本罪構成要件所稱以有線、無線或其他電
    磁方式，盜接或盜用他人電信設備通信者，並不限於以盜拷
    他人行動電話之序號、內碼等資料於自己之手機內，為盜用
    之唯一方式，其他諸如：利用他人住宅內之有線電話，盜打
    他人電話為通信行為；或在住宅外之電話接線箱內，盜接他
    人之有線電話線路，以自己之電話機盜打他人電話為通信行
    為；或意圖為自己不法之所有，竊取他人之行動電話手機，
    進而為盜打通信之行為；或僅以使用竊盜之意思，擅取他人
    之行動電話手機為盜打通信之行為等，不一而足，皆成立本
    罪（最高法院八十八年度臺非字第四三號判決、最高法院八
    十八年一月十九日八十八年度第一次刑事庭會議決議可資參
    照）。是核被告將強盜而來之被害人丙○○行動電話盜打未
    遂之行為，係犯電信法第五十六條第四項、第一項之盜用他
    人電信設備通信未遂罪。又刑法第五十五條牽連犯之規定業
    經刪除，於新法施行後，被告乙○○之數犯罪行為，應予分
    論併罰。此條刪除雖非犯罪構成要件之變更，然顯已影響行
    為人刑罰之法律效果，自屬法律有變更，依新法第二條第一
    項規定，比較新、舊法結果，仍應適用較有利於被告之舊法
    論以牽連犯。被告所犯加重強盜罪物罪與盜用他人電信設備
    通信未遂罪有方法結果之牽連關係，應依修正前刑法第五十
    五條規定從一重論以刑法第三百三十條第一項之加重強盜罪
    。爰審酌被告持刀強盜，惡性非輕，惟就本件全部犯罪均坦
    承犯行，犯後態度尚佳，兼衡其犯罪之動機、目的、智識程
    度等一切情狀，量處如主文所示之刑。另被告作案之水果刀
    一把，雖為被告所有，且供犯罪所用，然未經扣案，且據被
    告供稱業已丟棄，是甲○爰不為宣告沒收，附此敘明。
據上論斷，應依刑事訴訟法第二百九十九條第一項前段，電信法
第五十六條第四項、第一項，修正後刑法第二條第一項前段、第
十一條、刑法第三百三十條第一項、修正前刑法第五十五條，判
決如主文。
本案經檢察官林良蓉到庭執行職務。
中     華   民   國  九十五  年    七  月   二十八    日
                刑事第八庭  審判長法  官  陳德民
                                  法  官  陳芃宇
                                  法  官  唐于智
上正本證明與原本無異。
如不服本判決，應於判決送達後10日內向甲○提出上訴狀（應抄
附繕本）。告訴人或被害人如對於本判決不服者，應具備理由請
求檢察官上訴，其上訴期間之計算係以檢察官收受判決正本之日
期為準。
                                  書記官  惠莊
中     華   民   國  九十五  年    七  月   二十八    日
中華民國刑法第330條
 犯強盜罪而有第 321 條第 1 項各款情形之一者，處七年以上有
期徒刑。
前項之未遂犯罰之。
電信法第56條
意圖為自己或第三人不法之利益，以有線、無線或其他電磁方式
，盜接或盜用他人電信設備通信者，處5年以下有期徒刑，得併
科新台幣150萬元以下罰金。
意圖供自己或第三人盜接或盜用他人電信設備通信，而製造、變
造或輸入電信器材者，處1年以上7年以下有期徒刑，得併科新台
幣3百萬元以下罰金。意圖供第三人盜接或盜用他人電信設備通
信，而販賣、轉讓、出租或出借電信器材者，亦同。
意圖供自己或第三人犯罪之用而持有前項之電信器材者，處 3 年
以下有期徒刑，得併科新台幣 50 萬元以下罰金。
第 1 項及第 2 項之未遂犯罰之。


司法院資訊處製作；財團法人民間司法改革基金會備份。
